# 收益法评估值低于经审计净资产

提问人：安好 时间：2020-03-17 08:05:22
拟出售子公司100%股权，评估师对子公司使用了资产基础法和收益法两种方法进行整体评估，评估结果为资产基础法评估值大于经审计净资产、收益法评估值低于经审计净资产。请教陈版，资产基础法评估值大于经审计净资产可否作为母公司长投没有发生减值迹象的依据？收益法评估值低于经审计净资产，母公司是否一定要计提长期股权投资减值准备？谢谢

回答人：chenyiwei
资产基础法评估值不能作为确定资产或资产组可收回金额的依据。收益法评估值与可收回金额的确定更为相关。如果对非上市公司的长期股权投资的收益法评估值低于原账面价值，表明该项长期股权投资很可能已发生减值。